臺灣高等法院刑事裁定
110年度抗字第840號
抗告人  即
再審聲請人  王玉吟


上列抗告人即再審聲請人因聲請再審案件，不服臺灣宜蘭地方法
院中華民國110年5月10日裁定（110年度聲再字第12號），提起
抗告，本院裁定如下：
    主  文
抗告駁回。
    理  由
一、原裁定意旨略以：抗告人即再審聲請人王玉吟對於原審法院
    109年度簡上字第58號確定判決（下稱原確定判決）聲請再
    審，惟未檢附原確定判決繕本，亦未釋明無法檢具原確定判
    決繕本之正當理由，且觀諸其聲請再審書狀之內容，難認已
    具體表明符合何種法定再審事由及足以證明再審事由存在之
    證據，是其聲請再審之程式顯有未備，經原審於民國110年4
    月15日裁定命其應於該裁定送達後5日內補正原確定判決繕
    本、再審之具體理由及證據，嗣抗告人於收受該裁定後，雖
    出具補正狀，但狀內僅表示：伊是無罪的，請傳喚伊兒子出
    庭作證云云，仍未檢附原確定判決繕本，亦未釋明無法檢具
    原確定判決繕本之正當理由，且迄今仍未補正前開欠缺，故
    其提起再審之聲請不合法，爰依刑事訴訟法第433條前段規
    定，駁回其聲請等語。
二、抗告意旨略以：抗告人並未妨害告訴人劉宸廷名譽，係告訴
    人叫其女友作偽證，告訴人也沒有錄音，請法院還抗告人清
    白。又抗告人之子林孟瑾在場見聞，雖林孟瑾很怕告訴人，
    但仍請求傳喚林孟瑾出庭作證。爰請撤銷原裁定，更為適當
    之裁定云云。　　　
三、按聲請再審，應以再審書狀敘述理由，附具原判決之繕本及
    證據，提出於管轄法院為之。但經釋明無法提出原判決之繕
    本，而有正當理由者，亦得同時請求法院調取之；法院認為
    聲請再審之程序違背規定者，應以裁定駁回之。但其不合法
    律上之程式可以補正者，應定期間先命補正，刑事訴訟法第
    429條、第433條分別定有明文。次按受理再審聲請之法院，
    應先審查再審之聲請是否具備合法條件；法院認為聲請再審
    之程序違背規定者，依刑事訴訟法第433條前段規定，應以
    裁定駁回之，必再審之聲請合法，始能進而審究其再審之聲
    請有無理由。而聲請人於聲請再審時如未提出原判決之繕本
    ，且未釋明無法提出原判決繕本之正當理由，法院固應依同
    法第433條但書之規定，定期間先命補正原判決繕本；經命
    補正而不補正，且仍未釋明無法提出之正當理由者，法院自
    應以聲請再審之程序違背規定而裁定駁回，此觀109年1月8
    日修正刑事訴訟法第429條之立法理由即明（最高法院110年
    度台抗字第635號裁定意旨參照）。
四、經查：
　㈠抗告人對原審法院109年度簡上字第58號確定判決聲請再審，
    僅提出「刑事聲請再審狀」，並未附具原確定判決繕本，亦
    未表明再審之具體理由及證據，原審乃於110年4月15日裁定
    命其應於送達後5日內補正，並於同年月23日送達抗告人，
    而抗告人於同年月23日提出「補正狀」，觀其書狀內容，雖
    已釋明其子林孟瑾於案發時在場見聞，得作為改判其無罪之
    證據，乃聲請傳喚其子作為證據方法，或已表明再審之具體
    理由及聲請調查之證據，但仍未附具原確定判決之繕本，亦
    未釋明無法提出原判決繕本之正當理由，有上開裁定、原審
    法院送達證書、抗告人所提書狀在卷可稽，原審因而認其聲
    請再審之程序違背規定，予以裁定駁回，經核並無不合。又
    本件再審聲請於程序上即顯非合法，自無通知抗告人到場聽
    取其意見之必要，則原審未通知抗告人到場聽取意見，亦無
    不合。抗告意旨仍徒以前詞，請求撤銷原裁定云云，自無足
    取。　　
  ㈡至抗告人之再審聲請雖經駁回，然此僅為程序上之駁回，尚
    不生實體確定之效力，抗告人仍得於日後補具原確定判決繕
    本後，再次向原審法院聲請再審，自不待言。
五、綜上所述，原裁定以聲請人之聲請違背法律程式，予以駁回
    ，並無不合，抗告人猶執前詞指摘原裁定不當，為無理由，
    應予駁回。
據上論斷，應依刑事訴訟法第412條，裁定如主文。
中　　華　　民　　國　　110 　年　　5 　　月　　28　　日
　　　　　　　　　刑事第九庭  審判長法　官  潘翠雪
　　　　　　　　　　　　　　　　　  法　官  陳俞婷
　　　　　　　　　　　　　　　　　  法　官  陳信旗
以上正本證明與原本無異。
不得再抗告。
                                    書記官  董佳貞
中　　華　　民　　國　　110 　年　　5 　　月　　28　　日